【裁判字號】    94,訴,403
【裁判日期】    950815
【裁判案由】    違反槍砲彈藥刀械管制條例
【裁判全文】
臺灣新竹地方法院刑事判決               94年度訴字第403號
公  訴  人  臺灣新竹地方法院檢察署檢察官
被      告  丙○○
選任辯護人  徐國楨律師
被      告  甲○○
指定辯護人  本院公設辯護人乙○○
上列被告等因違反槍砲彈藥刀械管制條例案件，經檢察官提起公
訴（九十四年度核退偵字第四六號），本院判決如下：
    主  文
丙○○共同未經許可，製造可發射子彈具有殺傷力之改造手槍，
處有期徒刑貳年捌月，併科罰金新臺幣拾萬元，罰金如易服勞役
，以新臺幣壹仟元折算壹日。扣案之仿ＧＬＯＣＫ  ２７型半自
動手槍之改造手槍壹枝（含彈匣壹個，槍枝管制編號00000
00000）、電鑽壹支、火藥貳包（驗後毛重壹佰貳拾陸點零
伍公克）、挫刀伍支，均沒收。
甲○○共同未經許可，製造可發射子彈具有殺傷力之改造手槍，
未遂，處有期徒刑壹年陸月，併科罰金新臺幣捌萬元，罰金如易
服勞役，以新臺幣壹仟元折算壹日。緩刑肆年。扣案之仿ＧＬＯ
ＣＫ  ２７型半自動手槍之改造手槍壹枝（含彈匣壹個，槍枝管
制編號0000000000）及電鑽壹支，均沒收。
    事  實
一、丙○○與甲○○係朋友關係，甲○○且常到丙○○位在新竹
    市○○街一一四巷六號住處找丙○○。因丙○○對手槍甚感
    興趣，平時即研讀相關介紹槍枝之雜誌，為了瞭解槍枝之原
    理與結構，更於民國九十三年八月十日，在新竹市幻象模型
    店，以新臺幣（下同）五千九百元之價格，購得槍管內箝置
    阻鐵而不具有殺傷力之仿ＧＬＯＣＫ  ２７型半自動手槍製
    造之玩具手槍一枝（含彈匣一個，槍枝管制編號00000
    00000）。丙○○購得上開玩具手槍後，明知具有殺傷
    力之槍枝與屬於彈藥主要組成零件之火藥，均屬於槍砲彈藥
    刀械管制條例管制之物品，未經中央主管機關之許可，不得
    製造具有殺傷力之改造手槍與持有火藥，竟因對於管制槍枝
    之好奇，未經許可，基於製造具有殺傷力改造手槍之單一犯
    意，於購得上開玩具手槍後三至四日左右，在網際網路上，
    以一萬元之價格，向不詳姓名年籍綽號「小中」之成年人，
    購買不具殺傷力之槍枝半成品一枝、鐵條二支、角鐵四塊、
    挫刀五支及火藥二包（驗後毛重一二六點○五公克），準備
    以其所有之電鑽將上開玩具手槍槍管內阻鐵鑽通，改造成具
    有殺傷力之手槍，再以火藥填製具有殺傷力之適用子彈。然
    因丙○○自己無法一手固定槍枝，一手持電鑽鑽通槍管，遂
    想到可請甲○○幫忙，待甲○○於同年月二十二日前往丙○
    ○上址住處時，丙○○即向甲○○表達欲以電鑽鑽通槍管阻
    鐵，請求甲○○幫忙扶住槍管之意思，甲○○雖知悉將上開
    槍管鑽通即會違法，仍應允丙○○之要求，而與丙○○共同
    基於製造具有殺傷力改造手槍之犯意，由甲○○扶住槍管底
    部，丙○○持電鑽自槍口處由上往下鑽之方式，著手製造具
    有殺傷力之改造手槍，惟槍管內之阻鐵太厚，其等持續鑽了
    將近一個小時仍無法將槍管鑽通，甲○○因感覺過於勞累而
    停手，丙○○不得已，只好暫時停止，其等該次製造具有殺
    傷力改造手槍之行為乃未能得逞。嗣丙○○認為上開槍管已
    快要鑽通，遂承上開製造具有殺傷力改造手槍之單一犯意，
    於同年月二十五日左右，在其上址住處內，自己一手扶著槍
    管，一手持上開電鑽，自槍口由上往下鑽之方式，花費約十
    餘分鐘，獨力將槍管貫通，且以挫刀修平槍口，接續將上開
    槍枝改造成具殺傷力之手槍，並將改造後之手槍藏放在上址
    住處內。丙○○改造上開手槍後，知悉其行為已經觸法而甚
    感害怕，故於同年月二十八日晚上，丙○○駕車搭載甲○○
    返回上址住處，將已鑽通槍管之槍枝拿給甲○○觀看後，即
    於同年月二十九日凌晨三時許，由甲○○騎乘車號ＧＱ九─
    二四二號機車附載丙○○外出，準備將上開槍枝、挫刀及先
    前購買之部分工具丟棄在頭前溪內。惟其等行經新竹市○○
    路遠東百貨股份有限公司時，因機車故障暫時停在該公司收
    貨區附近，為執行巡邏勤務之警員發現其等行跡可疑上前臨
    檢，警方於發現該機車腳踏板上放置挫刀及鐵條等工具後，
    徵得其等同意搜索丙○○隨身之背包及該部機車，另查獲上
    開改造手槍及槍枝半成品各一枝，其後由丙○○帶領下前往
    其上址住處起出電鑽一支及火藥二包而查獲上情。
二、案經新竹市警察局第二分局報請臺灣新竹地方法院檢察署檢
    察官偵查起訴。
    理  由
壹、被告丙○○部分：
    上開事實，業據被告丙○○於本院審理時坦白承認，核與被
    告甲○○於本院審理時供述出手扶住槍管後，由被告丙○○
    持電鑽欲鑽通槍管，惟該次鑽了約一個小時並未鑽通槍管即
    行停手，其後被告丙○○即持鑽通槍管之槍枝予其觀看，待
    二人欲將改造手槍及工具丟棄時為警查獲等情節大致相符，
    並有警方查獲被告二人後拍攝之相片共二十二張及扣案之仿
    ＧＬＯＣＫ  ２７型半自動手槍製造之改造手槍一枝（含彈
    匣一個，槍枝管制編號0000000000）、電鑽一支
    、挫刀五支及火藥二包（驗後毛重一二六點○五公克）可資
    佐證。而扣案之上開槍枝成品經送請內政部警政署刑事警察
    局鑑定結果認：改造槍枝一枝（槍枝管制編號000000
    0000），係由仿ＧＬＯＣＫ  ２７型半自動手槍製造之
    玩具手槍車通槍管內阻鐵改造而成之改造手槍，機械性能良
    好，可供擊發適用子彈使用，認具殺傷力。有該局九十三年
    九月十七日刑鑑字第○九三○一八一五○九號槍彈鑑定書一
    份在卷可佐。另扣案之火藥二包，經內政部警政署刑事警察
    局編號後採樣鑑驗結果認：（一）編號０１火藥部分，檢出
    鋁粉、碳粉、硫磺、過氯酸鉀、硝酸鉀等成分，認係煙火類
    火藥。（二）編號０２火藥部分，檢出硝化纖維、2,4-Dini
    trotoluene、2,6-Dinitrotoluene、Diphenylamine等成分
    ，認係單基發射火藥。亦有該局九十三年十月二十一日刑鑑
    字第○九三○一八一四六四號鑑驗通知書一份在卷可佐。此
    均為鑑定機關本於專業知識及以科學方法檢驗所得之結論，
    自可憑信，足見被告丙○○之自白與事實相符，可以採信，
    事證明確，被告製造具有殺傷力手槍之犯行，堪以認定。
貳、被告甲○○部分：
一、訊據被告甲○○固坦認有於上開時地，應允被告丙○○之要
    求，扶住上開改造手槍槍管底部，由被告丙○○持電鑽鑽槍
    管，惟尚未將槍管鑽通，其即感到勞累而停手，嗣其等欲將
    槍枝及挫刀等物丟棄時，為警方臨檢查獲等事實，惟矢口否
    認有與被告丙○○共同製造具殺傷力槍枝之犯行，辯稱：「
    我是基於幫助犯意扶住槍管，便於丙○○貫穿槍管內阻鐵，
    應只構成製造槍枝之幫助犯。」云云。經查：
(一)被告甲○○於九十三年八月二十二日至被告丙○○上址住處
    時，應被告丙○○之要求，幫忙握住槍管底部，由被告丙○
    ○持電鑽鑽槍管，惟其等持續鑽了約一個小時左右仍未鑽通
    槍管內之阻鐵，即因被告甲○○感覺勞累而停手。嗣於同年
    月二十八日晚上，被告甲○○再次到被告丙○○上址住處時
    ，被告丙○○即將自己獨力鑽通槍管之改造手槍拿給被告甲
    ○○觀看，二人旋於同年月二十九日凌晨三時許，共乘車號
    Ｑ九─二四二號機車外出欲將改造手槍及挫刀等物品丟棄，
    然於行經上址遠東百貨股份有限公司時為警臨檢查獲等情，
    業經被告甲○○於本院審理時供述明確，核與證人即被告丙
    ○○於本院審理時證述之情節大致相符，並有警方查獲被告
    二人後拍攝之相片共二十二張及扣案之仿ＧＬＯＣＫ  ２７
    型半自動手槍製造之改造手槍一枝（含彈匣一個，槍枝管制
    編號0000000000）及電鑽一支可資佐證。又扣案
    之上開改造手槍，經送請內政部警政署刑事警察局鑑定結果
    ，認係由仿ＧＬＯＣＫ  ２７型半自動手槍製造之玩具手槍
    車通槍管內阻鐵改造而成之改造手槍，機械性能良好，可供
    擊發適用子彈使用，認具殺傷力，已如上述，上開鑑定結果
    係鑑定機關本於專業知識及以科學方法檢驗所得之結論，自
    可憑信，堪認被告甲○○自白於被告丙○○持電鑽鑽槍管時
    ，幫忙扶住槍管底部確與事實相符，堪以採信。
(二)按以自己共同犯罪之意思，參與實施犯罪構成要件以外之行
    為，或以自己共同犯罪之意思，事先同謀而由其中一部分人
    實施犯罪之行為者，均為共同正犯；司法院大法官會議釋字
    第一○九號解釋可供參考。而刑法關於正犯、從犯之區別，
    係以其主觀之犯意及客觀之犯行為標準，凡以自己犯罪之意
    思而參與犯意，無論其所參與者是否犯罪構成要件之行為，
    皆為正犯，以幫助他人犯罪之意思而參與犯罪，所參與者，
    如係犯罪構成要件之行為，亦為正犯，必以幫助他人犯罪之
    意思而參與非直接構成某種犯罪事實之內容，而僅係助成其
    犯罪事實實現之犯罪構成要件以外之行為，始為從犯；最高
    法院二十五年上字第二二五三號、二十七年上字第一三三三
    號判例亦可參考。查，被告甲○○於被告丙○○拜託被告甲
    ○○扶著槍管，欲行鑽通槍管時，即知悉一旦鑽了槍管即已
    違法等情，業經被告甲○○於本院審理時供明在卷（見本院
    卷第一二一頁），參照被告甲○○自承另於案發前之九十二
    年間，以三萬元購得具有殺傷力之改造手槍一枝之事實（見
    本院卷第一二一頁），堪認被告甲○○確知鑽通槍管即已違
    法之事實。又被告丙○○既以鑽通槍管之方式，達成其改造
    上開玩具手槍之目的，該鑽槍管之行為，即屬製造槍枝之構
    成要件行為，被告甲○○於案發時地，出手扶住槍管底部，
    便利丙○○鑽槍管，已足以評價為改造手槍之部分行為，被
    告甲○○基於與被告丙○○共同鑽通槍管之意思，參與鑽通
    槍管之構成要件行為，依上開說明，其所為符合共同正犯之
    要件無誤，被告甲○○辯稱其僅構成幫助犯云云，即有誤會
    ，無足採信。綜上，其與被告丙○○以鑽通槍管之方式，製
    造槍枝而未得逞之犯行，亦堪認定。
、按行為後法律有變更者，適用行為時之法律，但行為後之法
    律有利於行為人者，適用最有利於行為人之法律；修正後刑
    法第二條第一項定有明文。而刑法第二條規定適用最有利於
    行為人之法律，既曰法律，自較刑之較圍為廣，比較時應就
    罪刑有關之共犯、未遂犯、連續犯、牽連犯、結合犯以及累
    犯加重、自首減輕、暨其他法定加減原因、與加減例等一切
    情形，綜其全部之結果，而為比較，再適用最有利於行為人
    之法律處斷；又比較裁判前之法律孰為有利於行為人時，應
    就罪刑有關之一切情形，比較其全部之結果，而為整個之適
    用，不能割裂而分別適用有利益之條文；最高法院二十四年
    上字第四六三四號、二十七年上字第二六一五號判例可供參
    考。本件被告二人行為後，槍砲彈藥刀械管制條例已於九十
    四年一月二十六日修正公布，同年月二十八日生效；刑法則
    於九十四年二月二日修正公布，並於九十五年七月一日起施
    行，因槍砲彈藥刀械管制條例關於製造槍砲及刑法關於未遂
    犯、共犯、罰金易服勞役之折算標準及沒收等規定均有修正
    ，故就相關規定比較修正前後適用如下：
(1)、製造槍砲之比較適用：
    未經許可製造其他可發射金屬或子彈具有殺傷力之槍枝，法
    條原列於該條例第十一條第一項，法定刑為五年以上有期徒
    刑，併科新臺幣一千萬元以下罰金。槍砲彈藥刀械管制條例
    修正後，未經許可製造其他可發射金屬或子彈具有殺傷力之
    槍枝，改列於第八條第一項，法定刑無期徒刑或五年以上有
    期徒刑，併科新臺幣一千萬元以下罰金。比較新舊法條，自
    以修正前之規定最有利於被告二人，故被告二人製造具有殺
    傷力改造手槍之行為，自應適用槍砲彈藥刀械管制條例修正
    前之上開規定處斷。
(2)、未遂犯之比較適用：
    關於普通未遂犯，刑法第二十五條第一項原規定：「已著手
    於犯罪行為之實行而不遂者，為未遂犯。」、第二項原規定
    ：「未遂犯之處罰，以有特別規定者為限。」、第二十六條
    前段原規定：「未遂犯之處罰，得按既遂犯之刑減輕之。」
    。修正後刑法第二十五條第一項規定：「已著手於犯罪行為
    之實行而不遂者，為未遂犯。」、第二項規定：「未遂犯之
    處罰，以有特別規定者為限，並得按既遂犯之刑減輕之。」
    ，比較刑法修正前後關於普通未遂犯之規定，新舊法條規範
    實無不同，只是刑法修正後，將原刑法第二十六條前段未遂
    犯之處罰效果，移列在修正後刑法第二十五條第二項後段，
    是依上開刑法修正前、後之規定，被告甲○○之行為均構成
    普通未遂犯，而得按既遂犯之刑減輕之，對被告甲○○而言
    ，並無有利或不利之情形，應依修正後刑法第二條第一項前
    段之規定，依修正前刑法第二十六條前段之規定，論以未遂
    犯。
(3)、共犯之比較適用：
    刑法第二十八條原規定：「二人以上共同實施犯罪之行為者
    ，皆為正犯。」。修正後，刑法第二十八條改為：「二人以
    上共同實行犯罪之行為者，皆為正犯。」。刑法關於共犯規
    定修正前後，僅將原「實施」改規定為「實行」，雖修正後
    「實行」之文義似有限縮共同正犯成立範圍，惟該法條立法
    理由明文包含共謀共同正犯在內，則修正前後成立共犯之範
    圍相同，自應依刑法第二條第一項前段之規定，適用修正前
    刑法第二十八條之規定，論以共犯。
(4)、易服勞役折算標準之比較適用：
    刑法第四十二條第二項原規定：「易服勞役以一元以上三元
    以下折算一日。但勞役期限不得逾六個月。」。依修正前罰
    金罰鍰提高標準條例第二條前段（現已刪除）之規定，應就
    上開數額提高為一百倍折算一日，則被告行為時易服勞役之
    折算標準，應以銀元三百元即新臺幣九百元折算一日。刑法
    修正後，刑法第四十二條第三項規定：「易服勞役以新台幣
    一千元、二千元、三千元折算一日。但勞役期限不得逾一年
    。」。於折算結果均未逾六個月日數之情形下，比較新舊法
    條，自以修正後刑法第四十二條第三項前段之規定，較有利
    於被告二人，自應適用修正後刑法第四十二條第三項前段規
    定，諭知易服勞役之折算標準。
(5)、沒收之比較適用：
    按從刑，係附屬於主刑，不生比較輕重問題；最高法院二十
    四年上字第五二九二號判例可供參考，故刑法修正時，關於
    沒收物之規定雖亦有變更，惟依上開說明，從刑沒收物之規
    定，自應隨同主刑所適用之刑法，據為沒收與否之認定。
(6)、綜上比較之結果，參照上開最高法院判例認為罪刑應整個適
    用，不能割裂而分別適用有利益條文之見解，關於槍砲彈藥
    刀械管制條例部分，自以修正前之規定對被告二人較為有利
    。關於刑法修正之適用，則以刑法修正後易服勞役之折算標
    準對被告二人較為有利，而應一體適用相關刑法修正後之未
    遂犯及共犯之規定。至刑法沒收部分，則附屬於主刑而適用
    修正後刑法之規定，均先敘明。
肆、核被告丙○○以鑽通槍管內阻鐵之方式，製造具有殺傷力之
    改造手槍之行為，係犯修正前槍砲彈藥刀械管制條例第十一
    條第一項之未經許可製造可發射子彈具有殺傷力之改造手槍
    既遂罪。其持有屬於彈藥組成零件之火藥之行為，係犯修正
    後槍砲彈藥刀械管制條例第十三條第四項之持有彈藥組成零
    件罪。被告甲○○扶住槍管底部，由被告丙○○持電鑽鑽槍
    管而未鑽通之行為，則係犯修正前槍砲彈藥刀械管制條例第
    十一條第一項、第五項之未經許可製造可發射子彈具有殺傷
    力之改造手槍未遂罪。其等製造槍枝未得逞之行為，有犯意
    聯絡及行為分擔，均應依修正後刑法第二十八條之規定論以
    共同正犯。被告丙○○先後二次鑽槍管之行為，遂行其製造
    具有殺傷力槍枝之目的，主觀上對於各個舉動之認知，不過
    為犯罪行為之一部分，其前後二次鑽槍管之動作獨立性極為
    薄弱，依一般社會觀念，在時間差距上難以強行分開，均屬
    於製造具有殺傷力槍枝行為之一部，應為數個舉動接續進行
    ，為接續犯，係包括一罪，僅成立一個製造具有殺傷力之改
    造手槍罪。被告丙○○以製造具有殺傷力手槍及子彈之單一
    犯意，從事製造手槍及持有火藥之行為，為異種想像競合犯
    ，應依修正後刑法第五十五條之規定，從一重之製造具有殺
    傷力之改造手槍罪處斷。又被告丙○○持有火藥之行為，業
    經公訴人於本院審理時擴張其此部分犯行，本院自可逕予審
    理。被告甲○○著手製造具有殺傷力之改造手槍而未遂，應
    依修正後刑法第二十五條第二項之規定，減輕其刑。又被告
    丙○○與甲○○均無前科素行，各僅二十餘歲，年紀甚輕，
    思慮不周，以簡易方法鑽通槍管後，即打算將製造完成之槍
    枝丟棄，可見其等改造槍枝或持有火藥確係對於具殺傷力槍
    彈之好奇，而別無其他目的，是其等所為，對於社會治安應
    不會造成嚴重之危害，其等犯案情節尚屬輕微，惟所犯法定
    刑度甚重，足以引起社會上一般人之同情，犯罪情狀顯有可
    憫恕之處，其等科以法定最低刑度仍嫌過重，均依修正後刑
    法第五十九條之規定，酌量減輕其刑。爰審酌其等均無何前
    科之素行、因對具有殺傷力槍彈好奇而改造槍枝或持有火藥
    之犯罪動機與目的、僅改造槍枝一枝，所持有之火藥數量不
    多、非以改造槍枝後供犯罪使用，對於社會治安危害不大及
    被告丙○○坦認犯行，被告甲○○否認犯行之犯罪後態度等
    一切情狀，各量處如主文所示之刑及罰金刑依修正後刑法第
    四十二條第三項規定易服勞役之折算標準。
伍、上開刑法修正時，刑法第七十四條關於緩刑宣告雖亦有修正
    ，且被告行為時係在該條文修正前，然宣告緩刑之適用，應
    直接依裁判時之規定據為宣告緩刑與否之標準（見最高法院
    九十五年五月二十三日刑事庭第八次會議決議參照）。查被
    告甲○○未曾因故意犯罪受有期徒刑以上刑之宣告，有臺灣
    高等法院被告前案紀錄表及臺灣新竹地方法院刑案資料查註
    紀錄表各一份在卷可憑，其因一時失慮觸犯本件罪刑，經此
    次偵審程序及刑之宣告後，當知所警惕而無再犯之虞，本院
    綜核各情，認上開有期徒刑之宣告，已足策其自新，所宣告
    之刑以暫不執行為適當，爰依修正後刑法第七十四條第一項
    第一款之規定，諭知緩刑四年，以啟向上。
陸、扣押在案具殺傷力之仿ＧＬＯＣＫ  ２７型半自動手槍之改
    造手槍一枝（含彈匣壹個，槍枝管制編號00000000
    00）及火藥二包（驗後毛重一二六點○五公克），均為違
    禁物，均應依修正後刑法第三十八條第一項第一款之規定，
    宣告沒收。另扣押在案之電鑽一支及挫刀五支，均為被告丙
    ○○所有，供製造上開手槍使用之物，均應依修正後刑法第
    三十八條第一項第二款之規定宣告沒收。至另扣押在案之槍
    枝半成品一枝並無殺傷力，有上開內政部警政署刑事警察局
    槍彈鑑定書一份可佐；鋼鋸、鋼條各一支、砂輪機一台、鐵
    條二支、槍械雜誌三本及角鐵四塊等物，雖均為被告丙○○
    所有之物，然與被告二人製造手槍之犯行無涉，均不併予宣
    告沒收。又上開火藥二包於鑑驗時，各耗用○點三公克及○
    點二五公克，有內政部警政署刑事警察局九十三年十月二十
    一日刑鑑字第○九三○一八一四六四號鑑驗通知書一份在卷
    可佐，該鑑定耗用部分，亦不予宣告沒收。
柒、臺灣臺中地方法院檢察署檢察官另以九十五年度偵字第一八
    ○九號移送併案被告甲○○未經許可，於九十二年十一月間
    ，在嘉義縣內不詳之山區，以三萬元之價格，向不詳姓名年
    籍綽號「小巫」者購買具有殺傷力之仿ＷＡＬＴＨＥＲ廠半
    自動手槍換裝土造金屬槍管而成之改造手槍，並將該槍枝藏
    放在其臺南縣白河鎮下秀祐二二之一號住處附近道路，認被
    告甲○○該部分持有槍枝之行為，與上開未經許可，製造具
    有殺傷力之槍枝後之持有行為，有連續犯之裁判上一罪關係
    。惟槍砲彈藥刀械管制條例所稱之「持有」，係指為自己占
    有其物，置於自己實力支配之下之意，且須有持續持有相當
    時間之意圖，始足當之，其持有之繼續，為行為之繼續，一
    經持有，罪已成立，但其完結須繼續至持有行為終了時為止
    。故同一持有行為，僅成立一罪，但先後不同之持有行為時
    ，則應構成數個持有罪，再就數個持有之行為決定應依連續
    犯或數罪併罰處斷。查被告甲○○係於九十三年八月二十二
    日至被告丙○○上址住處時，應被告丙○○之要求，而與被
    告丙○○共同製造具有殺傷力之改造手槍，已如上述，而被
    告甲○○共同製造上開改造手槍之行為既歸於未遂，被告甲
    ○○是否曾經持有被告丙○○自己改造完成而具有殺傷力之
    改造手槍，已有可疑？縱被告甲○○曾經持有上開改造手槍
    ，然本案與併案持有槍枝之時間與原因顯不相同，自為不同
    之持有行為，難以認定有刑法修正前第五十六條規定連續犯
    之裁判上一罪關係（刑法第五十六條連續犯之規定於上開刑
    法修正後已經刪除），該併案部分自應退回檢察官另行處理
    ，附此敘明。
據上論斷，應依刑事訴訟法第二百九十九條第一項前段，修正前
槍砲彈藥刀械管制條例第十一條第一項、修正後槍砲彈藥刀械管
制條例第十三條第四項，修正後刑法第二條第一項但書、第十一
條前段、第二十八條、第二十五條第二項、第五十五條、第五十
九條、第四十二條第二項、第三十八條第一項第一款、第二款、
第七十四條第一項第一款，判決如主文。
本案經檢察官傅伊君到庭執行職務
中    華    民    國  九十五  年    八    月  十五   日
                  刑事第六庭    審判長法  官  遲中慧
                                      法  官  魏瑞紅
                                      法  官  林昌義
以上正本證明與原本無異。
如不服本判決，應於判決送達後10日內向本院提出上訴狀 (應附
繕本 )，上訴於臺灣高等法院。
中    華    民    國  九十五  年    八    月  十五   日
                                      書記官  江靜玲
附錄本案論罪科刑法條全文：
修正前槍砲彈藥刀械管制條例第十一條第一項、第四項：
未經許可製造、販賣或運輸第四條第一款所稱其他可發射金屬或
子彈具有殺傷力之各式槍砲者, 處五年以上有期徒刑，併科新臺
幣一千萬元以下罰金。
未經許可，持有、寄藏或意圖販賣而陳列第一項所列槍砲者，處
一年以上七年以下有期徒刑，併科新臺幣七百萬元以下罰金
。
修正後槍砲彈藥刀械管制條例第十二條第四項
未經許可，持有、寄藏或意圖販賣而陳列子彈者，處五年以下有
期徒刑，併科新台幣三百萬元以下罰金。


司法院資訊處製作；財團法人民間司法改革基金會備份。
